臺灣苗栗地方法院刑事判決　　　　　　　九十年度易字第四七一號
　　公　訴　人　臺灣苗栗地方法院檢察署檢察官
　　被　　　告　甲○○
右列被告因違反毒品危害防制條例案件，經檢察官提起公訴（八十九年毒偵緝字第三
九八號）暨移送併辦（九十年毒偵字第一四０五號、九十一年毒偵字第一七九號及九
十一年毒偵字第一二二號），本院判決如左：
    主  文
甲○○連續施用第二級毒品，處有期徒刑柒月。
扣案之吸食安非他命用之玻璃頭貳個及殘渣袋肆個及吸食器壹個，均沒收；扣案第二
級毒品安非他命參點貳公克（含袋重）沒收銷燬之。
    事  實
一、甲○○前曾二次因施用毒品案件，先後經送觀察、勒戒後，均認無繼續施用毒品
    之傾向，由台灣苗栗地方法檢察署檢察官分別以八十九年度毒偵字第一一四八號
    及九十年度毒偵字第二０一號不起訴處分確定在案，卻仍不知悔改，又於五年內
    ，基於施用第二級毒品安非他命（下稱安非他命）之概括犯意，自民國（下同）
    九十年五月八日前四、五日內地至九十一年一月三十一日晚上止，在苗栗縣頭份
    鎮○○里○鄰○○街七五號五樓住處及其他不詳處所，以些許安非他命置於燈炮
    式玻璃球內，再以底火燒烤產生煙霧吸食煙霧之方式非法施用安非他命多次，嗣
    經警分別於九十年五月八日凌晨十二時三十分許、同年八月二十二日下午十三時
    許、同年十二月四日晚上二十三時許及九十一年二月一日下午四時許，各在上開
    甲○○住處、苗栗縣竹南鎮佳里富貴香汽車旅館查獲，並扣得吸食安非他命用玻
    璃頭二個及殘渣袋四個、安非他命三．二公克（含袋重）及吸食器一個。嗣經裁
    定觀察勒戒認有繼續施用之傾向，再經裁定送強制戒治，目前並在台灣台中戒治
    所戒治戒治中。
二、案經苗栗縣警察局頭份分局移送台灣苗栗地方法院檢察署檢察官偵查起訴暨同署
    檢察官移送併辦。
        理  由
一、公訴人請求將被告施用第二級毒品安非他命之犯罪事實擴張為「被告甲○○基於
    概括之施用毒品安非他命之犯意，自九十年五月八日前四、五天左右起，至九十
    一年一月三十一日晚上止，連續在苗栗縣頭份鎮○○里○鄰○○街七五號五樓住
    處等地，非法施用安非他命，．．．」，核無不合，應予准許，合先敘明。
二、右揭事實業據被告甲○○於審理中自白直承不諱，而被告於獲案之初之尿液分別
    送驗結果，均呈安非他命陽性反應，亦有苗栗縣衛生局煙毒尿液檢驗成績書四份
    各附卷可稽（見九十毒偵七０二號卷第二三頁、九十毒偵一四０五號卷第二八頁
    、九十一毒偵一七九號卷第一三頁及九十一毒偵一二二號卷第三八頁），復有吸
    食安非他命用玻璃頭二個及殘渣袋四個、安非他命三．二公克（含袋重）及吸食
    器一個，扣案足稽，事證明確，足認被告前開自白之內容事實相符，其確有施用
    安非他命之犯行無疑。又被告前分別因施用毒品案件，先後經送觀察、勒戒後，
    均認無繼續施用毒品之傾向，由台灣苗栗地方法檢察署檢察官分別以不起訴處分
    確定在案，有不起訴處分書二份、法務部全國檢察官線上查詢刑案人犯在監所最
    新資料報表、台灣苗栗地方法檢察署刑案資料查註記錄表及各台灣高等法院檢察
    署刑事資料科簡覆表各一份在卷足憑，被告三犯施用毒品犯行堪予認定。
三、查安非他命為毒品危害防制條例第二條第二項第二款所規定之第二級毒品，不得
    持有及施用，被告甲○○違反此項規定，核其所為係犯同條例第十條第二項之施
用第二級毒品罪。被告持有安非他命之低度行為為施用安非他命之高度行為所吸
    收，不另論罪。其先後施用毒品行為，時間密接、犯罪構成要件相同，顯係基於
    概括犯意為之，應依連續犯規定論以一罪，並加重其刑。爰審酌被告之品行、犯
    罪之動機、目的、素行及犯罪所生之危害等一切情狀，量處如主文所示之刑，以
    示懲儆。扣案之吸食安非他命用之玻璃頭貳個及殘渣袋四個及吸食器壹個，係供
    被告犯罪所用之物，且為被告所有，業經被告供明在卷可按，爰依刑法第三十八
    條第一項第二款併予宣告沒收；另扣案第二級毒品安非他命三．二公克（含袋重
    ），不問屬於犯人與否，應依毒品危害防制條例第十八條第一項前段規定沒收銷
    燬之。
四、至公訴人移送併辦部分（九十年毒偵字第一四０五號、九十一年毒偵字第一七九
    號及九十一年毒偵字第一二二號等），如蒞庭公訴人論告書所載：「本案被告甲
    ○○涉嫌施用第二級毒品甲基安非他命（以下簡稱安非他命），原被起訴者只有
    九十年五月八日前四日內某時一次之吸用犯行，但就被告在鈞院審理中供稱，在
    經過第二次觀察勒戒後，於九十年二月十四日執行完畢出所後，從九十年五月八
    日被查獲前約四、五天左右開始就有再施用毒品安非他命，一直到五月八日被查
    到後，大既還又吸了十幾天，後來就沒再吸了，後來，從九十年八月二十二日入
    監執行到九十年十月二十日出監後，一直到九十一年二月一日前十幾天才因沒有
    工作又開始吸用，直到最後一次是九十一年一月三十一日晚上在家裡吸的。乍看
    之下，被告的施用時間似乎可以很明顯的區區，不過，從被告在九十
    年八月二十二日因違反槍砲彈藥刀械管制條例案件經通緝到案時，在檢察官應訊
    時供稱，在九十年八月十一日早上十點有吸安非他命一次，但驗尿結果卻仍檢出
    甲基安非他命陽性反應，顯然被告在九十年八月二十二日前之九十六小時內亦仍
    有施用毒品安非他命之行為，是見被告供述施用舌安非他命之起迄時間非無保留
    ，亦難認其所供自九十年五月底至九十一年二月中間確有戒絕之心，是以被告被
    移送併案部分之犯罪事實，可能應該被評價為具有連續概括之施用犯意而應一併
    受審．．．。」既與本案有裁判上一罪之審判不可分關係，本院自應一併審理，
    附此敘明。
據上論斷，應依刑事訴訟法第二百九十九條第一項前段，毒品危害防制條例第十條第
二項、第十八條第一項前段，刑法第十一條前段、第五十六條、第三十八條第一項第
二款，判決如主文。
本案經檢察官陳傳宗到庭執行職務
中          華         民         國    九十一 年   四   月    十七    日
                                            台灣苗栗地方法院刑事第一庭
                                                法  官  陳  鴻  斌
右正本證明與原本無異。
如不服本判決，應於判決送達後十日內向本院提出上訴狀( 應附繕本 )。
                                                書記官  陳  爵  星
中      華      民      國     九十一     年     四     月     十七     日
論罪科刑法條：
毒品危害防制條例第十條第二項
施用第二級毒品者，處三年以下有期徒刑。
